【裁判字號】    88,上訴,4701
【裁判日期】    890121
【裁判案由】    毒品危害防制條例
【裁判全文】
臺灣高等法院刑事判決                          八十八年度上訴字第四七一號
    上  訴  人
    即  被  告  乙○○
    甲○辯護人  本院甲○辯護人
右上訴人因被告毒品危害防制條例案件，不服臺灣板橋地方法院八十八年度訴字第七
九九號，中華民國八十八年十一月十六日第一審判決（起訴案號：臺灣板橋地方法院
檢察署八十八年度偵字第五五六七號）提起上訴，本院判決如左：
    主  文
原判決撤銷。
乙○○連續轉讓第二級毒品，處有期徒刑拾月。
扣案之安非他命貳小包（鑑驗後淨重合計零點零伍公克）沒收銷燬；分裝安非他命用
之塑膠分裝袋拾伍個沒收。
    事  實
一、乙○○基於轉讓第二級毒品安非他命之概括犯意，於民國（下同）八十八年二月
    間，在台北縣土城市○○路二二八號七樓盧月娥住處，先後連續三次無償轉讓安
    非他命（每次少許）供予成年人盧月娥施用。嗣於同年三月一日下午六時三十分
    許，盧月娥為警在上址查獲施用安非他命後，與警配合以電話連繫乙○○攜帶安
非他命供其使用，乙○○即承前同一概括犯意，於當日晚間七時三十分許，依約
    攜帶安非他命二小包赴上址盧月娥住處欲無償供盧女施用時，為警當場查獲而未
    遂，並扣得其所持有欲供轉讓所用之安非他命二小包（鑑驗後淨重合計零點零五
    公克）及供預備分裝轉讓安非他命所用之塑膠分裝袋十五個。
二、案經台灣省政府警政廳公路警察大隊第一隊報請臺灣板橋地方法院檢察署偵查起
    訴。
    理  由
一、訊據被告乙○○矢口否認有於右揭時地連續轉讓第二級毒品安非他命供盧月娥施
    用之犯行，辯稱：伊係到盧月娥住處一起吸用安非他命，但係各自吸食自己之安
    非他命，伊並無提供安非他命給盧月娥吸食云云。
二、惟查：
（一）被告於警訊時即供稱：伊曾無價提供盧月娥吸食安非他命約三、四次，伊查獲
      前最後一次分裝安非他命給盧月娥吸食，約在八十八年二月二十二日，約二、
      三泡左右，沒有得利，純粹朋友使用；伊被查獲時所帶之安非他命及分裝袋，
      是要帶去盧月娥住處吸食，伊吸完後，如有剩就分裝一點給盧月娥等語（見偵
      查卷六頁反面、七頁）明確。
（二）證人盧月娥於警訊時雖供證：伊吸食之安非他命係向乙○○「購買」云云，然
      其於警訊時亦證稱：除查獲該次外，伊共向乙○○買了三次左右，多次是他「
      請客」（即無價提供）等語（見偵查卷十六頁）；復於偵查時證述：伊有於八
      十八年二月間，在伊住處，向乙○○買過安非他命二、三次，每次都是乙○○
      帶來，在伊住處共同吸用一些，之後剩下的就是伊的，這二、三次的錢，伊都
      是欠著未付等語（見偵查卷三十頁反面）。觀諸證人盧月娥上開證述，其雖稱
      係向被告「購買」安非他命，但其既未曾給付對價，被告亦未追索，且買後均
      係與被告一同吸用，剩餘即留供盧月娥個人吸用，則盧月娥上開證述之語亦顯
      認被告有無償提供「請客」之意，是核諸前開被告於警訊供稱：無償提供盧月
      娥安非他命吸食之語，被告有供給盧月娥安非他命吸食之事實應屬無訛，而其
      間供需之關係，應係無償轉讓，非屬販賣，盧月娥上開証述中所言：伊係向被
      告「購買」安非他命云云，應非可採。
（三）又證人盧月娥於原審中證稱：伊為警查獲後，配合警方打電話給被告時，被告
      先問伊「你那邊沒有（安非他命）了嗎？我拿過去。」，伊即回說「我沒有了
      ，你拿過來。」等語（見原審卷二十五頁），核與證人即查獲之員警丙○○於
      原審同日調查中證稱：盧月娥配合警方打電話給被告時，先話家常後，即問被
      告「你那邊有沒有（安非他命），我這裡沒有了，拿一些過來。」等情大致相
      合（見原審卷十九頁及反面），而被告旋於電話後攜帶安非他命至盧月娥住處
      為警查獲，足認被告確有提供安非他命予盧月娥之情，益證明確。惟觀諸其間
      電話對話內容，並未言及買賣安非他命之數量價格等細節，堪認被告亦顯係欲
      「無償提供」安非他命給盧月娥施用無疑，依此而論，益證證人盧月娥迭於警
      訊及偵審中所證述：被告係「販賣」伊安非他命云云，顯與事實不符，公訴意
      旨據以遽認被告係連續「販賣」安非他命予盧月娥施用云云，即有未洽。
（四）再被告上訴理由狀雖稱：伊接受警方偵訊時，警方先告之盧女指控伊販賣安非
      他命，因伊堅決否認，警方乃轉而告知如願自承轉讓安非他命，將可換取較輕
      刑責，伊因不諳法律，而順警方之意而為陳述等語，然為製作其警訊筆錄之員
      警丙○○所否認，証稱：被告之警訊筆錄是跟據其自由意志陳述所製作，伊當
      時祇是提醒被告如有給盧女安非他命吸食，並收受金錢，即為販賣，否則，如
      無金錢交易，則屬轉讓，然後，被告就自己承認有轉讓，伊並未預設立場等語
      （見本院八十九年一月七日筆錄），本院當庭詰之被告亦供稱：他所言沒錯，
      曾有如此提醒我上述那些話，我才承認是轉讓等語無訛（見同上筆錄）另參以
      被告於原審亦未作如此抗弁，足見被告此項抗弁，乃係脫罪之詞，要不足採。
（五）綜上所述，堪認被告有連續多次轉讓安非他命予盧月娥之犯行，公訴意旨認被
      告係販賣毒品之情雖有未洽，然被告上開所辯，亦顯係卸飾之詞，殊無可採。
      此外復有其所持有欲供轉讓所用之安非他命二小包（鑑驗後淨重合計○點○五
      公克）及供預備分裝轉讓安非他命所用之塑膠分裝袋十五個扣案可資佐證，是
      被告轉讓毒品之犯行，事證明確，堪以認定。其請求再傳訊証人盧月娥到庭對
      質，核無必要，併此敘明。
三、核被告所為，係犯毒品危害防制條例第八條第二項之轉讓第二級毒品既遂罪及同
    條第四項、第二項之轉讓第二級毒品未遂罪，公訴人認均係犯同條例第四條第二
    項之販賣第二級毒品罪，尚有未洽，其起訴法條應予變更。被告轉讓前之持有第
    二級毒品行為，應為轉讓之高度行為所吸收，不另論罪，其先後多次轉讓毒品既
    遂及未遂犯行，時間緊接，犯罪構成要件相同，顯係基於概括犯意為之，應依連
    續犯規定，論以轉讓第二級毒品既遂一罪，並加重其刑。原審據而論科，固非無
    見，惟查，被告最後一次係因盧女為配合警方辦案，以電話連繫其攜帶安非他命
    無償供盧女施用，而依約攜帶安非他命前往盧女住址欲無償供盧女施用，但尚未
    將安非他命交給盧女，即當場為警查獲，此次犯行，應屬轉讓未遂，乃原判決理
    由竟認定被告此次犯行亦屬既遂，自有未洽；又被告最後一次轉讓未遂，雖係遭
    警設計誘捕，但警員乃基於職務上之關係所為，且被告經盧女以電話連繫即攜帶
    安非他命前往，自己已具有欲無償供盧女施用之決意，自難解免其轉讓未遂之刑
    責，被告指其係被陷害教唆，要不足採，被告上訴，否認犯罪，雖無理由，但原
    判決既有可議，自應由本院將原判決撤銷改判，爰審酌被告素行、對社會之危害
    及其犯罪後之態度等一切情狀，仍按原判決量處如主文所示之刑。扣案之第二級
    毒品安非他命二小包，經送法務部調查局檢驗結果確有安非他命反應無訛，驗後
    淨重合計零點零五公克，有該局檢驗通知書一紙在卷可按，依毒品危害防制條例
    第十八條第一項前段，不問屬於犯人與否，均沒收銷燬之；另扣案供分裝安非他
    命用之塑膠分裝袋十五個，係被告所有預備供其轉讓毒品分裝所用之物，業經被
    告供明在卷可按，爰依刑法第三十八條第一項第二款規定，併予宣告沒收。
據上論斷，應依刑事訴訟法第三百六十九條第一項前段、第三百六十四條、第二百九
十九條第一項前段、第三百條，毒品危害防制條例第八條第四項、第二項、第十八條
第一項前段，刑法第十一條前段、第五十六條、第三十八條第一項第二款，判決如主
文。
本案經檢察官柯晴男到庭執行職務。
中     華     民     國     八十九   年      一      月      二十一     日
                              臺灣高等法院刑事第十二庭
                                  審判長法  官  劉  景  星
                                        法  官  陳  志  洋
                                        法  官  陳  博  志
右正本證明與原本無異。
如不服本判決應於收受送達後十日內向本院提出上訴書狀，其未敘述上訴之理由者並
得於提起上訴後十日內向本院補提理由書（均須按他造當事人之人數附繕本）。
                                        書記官  徐  秋  鎂
中     華     民     國     八十九   年      一      月      二十五     日
附錄：本判決論罪科刑法條全文
毒品危害防制條例第八條
轉讓第一級毒品者，處一年以上七年以下有期徒刑，得併科新臺幣一百萬元以下罰金
。
轉讓第二級毒品者，處六月以上五年以下有期徒刑，得併科新臺幣七十萬元以下罰金
。
轉讓第三級毒品者，處三年以下有期徒刑，得併科新臺幣三十萬元以下罰金。
前三項之未遂犯罪之。


司法院資訊處製作；財團法人民間司法改革基金會備份。
